最　高　行　政　法　院　裁　定
　　　　　　　　　　　　　94年度裁字第00780號
上　訴　人　啟用企業股份有限公司
代　表　人　乙○○
訴訟代理人　吳怡諒
被 上訴 人　財政部高雄市國稅局
代　表　人　甲○○
上列當事人間因營利事業所得稅事件，上訴人對於中華民國92年
11月12日高雄高等行政法院91年度訴字第1094號判決，提起上訴
，本院裁定如下：
　　主  文
上訴駁回。
上訴審訴訟費用由上訴人負擔。
　　理  由
一、按對於高等行政法院判決上訴，非以其違背法令為理由，不
    得為之，行政訴訟法第242條定有明文。是對於高等行政法
    院判決上訴，若未具體說明原判決違背何項法令、不適用或
    如何適用不當之具體情事，即非主張原判決違背法令以為上
    訴理由，其上訴不應准許。
二、本件上訴人86年度營利事業所得稅結算申報，列報營業收入
    新臺幣（下同）496,461,938元，營業成本478,799,656元，
    營業淨利459,515元，經被上訴人初查前後兩次通知提示相
    關帳證未果，乃由上訴人書具同意書，說明本年度帳證不全
    ，同意被上訴人按部頒同業利潤標準核定其所得額，原核定
    乃於減除上年度已認定之營業收入220,756,122元後，按運
    輸服務業—船舶貨運承攬業（行業代號6155—12）標準淨利
    率27%，核定其營業淨利為74,440,570元。上訴人不服，主
    張依其行業性質應適用其他營造業（行業代號4900—99）之
    淨利率13%，循序提起行政訴訟，經高雄高等行政法院90年
    度548號判決將訴願決定及原處分（復查決定）均撤銷，被
    上訴人乃據以重核按行業代號6131—12「國內航線客、貨運
    輸業」同年度同業利潤標準淨利率18%，重行核定營業淨利
    為49,627,046元。上訴人仍不服，循序提起行政訴訟，亦遭
    原審駁回其訴。
三、上訴意旨略謂：(一)上訴人承攬台灣電力股份有限公司（下稱
    台電公司）興達發電廠「臺灣電力公司煤灰船運」工程，其
    性質應屬海事工程業之濬水工程業（行業代號4501-12），
    惟被上訴人以同業利潤標準核定上訴人86年度營利事業所得
    稅時，誤認係「客貨運輸業」，經原審審理結果認定並非「
    客貨運輸業」而係「廢棄物清除業」（大業別8101，服務業
    ），惟仍係錯誤適用。蓋系爭工程由台電所出具之工程驗收
    報告可知，其施工內容包括運送、興建、抽砂、浚渫、掩埋
    、填土等內容，非海事工程業者不足以為之，自不宜以廢棄
    物清除業者視之，是上訴人行業特性應屬海事工程業，而非
    廢棄物清除業等服務業，且縱原審認系爭工程非全屬濬水工
    程業，惟按營利事業如同時經營兩種以上行業時，仍應分別
    按各該行業之同業利潤標準計算，原審未注意及此亦有違法
    等語。惟按原審依上訴人與台電公司所訂「台電公司煤灰船
    運工作說明書」（下稱系爭工作說明書）所載，及參酌証人
    即前台電公司火力發電工程處工程師（離職後曾受僱於上訴
    人）顏啟鐘所供：「上訴人主要工作係灰塘中的底灰裝運」
    等語，與上訴人85年度營利事業所得稅案所附之單價分析表
    每日費用總額為新臺幣（下同）1,338,799元，「進水口疏
    濬費」每日費用1,250元僅佔每日費用總額1,338,799元之0.
    093%，而「船隻費用」959,343元則占每日費用總和1,338,7
    99元之71%等情，認上訴人承攬系爭工作主要是將台電公司
    興達發電廠之煤灰船運至台中發電廠灰塘填埋，而按月收取
    費用，亦即上訴人之主要業務為煤灰挖運、裝船、船舶運輸
    、卸灰、填埋，至於系爭工作說明書伍、工作細則5規定：
    「裝灰處進口及卸灰之航道疏濬概由承包廠商負責處理」，
    然此僅承包廠商即上訴人需附帶於裝灰處進口及卸灰處作航
    道疏濬工作，該航道疏濬工作並非上訴人之主要業務。原審
    復依上訴人於前審即90年度訴字第548號案件審理時稱：「
    系爭工作乃為事業廢棄物之清除工程，其計價方式係以數量
    決定」等語，而認定上訴人應屬廢棄物清除業等情，已於判
    決內詳為論述。經核上訴理由狀所載內容，係就原審取捨證
    據、認定事實之職權行使，泛指為違誤，並未具體之指摘原
    判決如何違背法令，依首揭說明，其上訴為不合法，應予駁
    回。
四、依行政訴訟法第249條第1項前段、第104條、民事訴訟法第
    95條、第78條，裁定如主文。
中    華    民    國    94    年   5      月    5     日
                  第五庭審判長法  官　趙　永　康
                              法  官　鄭　淑　貞
                              法  官　黃　淑　玲
                              法  官　侯　東　昇
                              法  官  林　文　舟
以  上  正  本  證  明  與  原  本  無  異
中    華    民    國    94    年    5    月    6      日
　　　　　　　　　　　　　　　書記官　王　褔　瀛
